【裁判字號】    99,訴緝,66
【裁判日期】    991029
【裁判案由】    違反毒品危害防制條例
【裁判全文】
臺灣彰化地方法院刑事判決           99年度訴緝字第66號
公  訴  人  臺灣彰化地方法院檢察署檢察官
被      告  甲○○
上列被告因違反毒品危害防制條例案件，經檢察官提起公訴（97
年度毒偵字第2108號），本院依簡式審判程序判決如下：
    主  文
甲○○施用第一級毒品，累犯，處有期徒刑柒月。
    犯罪事實及理由
一、犯罪事實：
（一）甲○○前於民國94年間，因施用毒品案件，經裁定送觀察
      、勒戒後，認無繼續施用毒品之傾向，於94年5 月24 日
      執行完畢釋放。又於95年間，因施用毒品案件，經本院以
      95年度訴字第283 號判決判處有期徒刑8 月確定（第1案
      ）。又因竊盜案件，經本院以95年度彰簡字第45號判決判
      處有期徒刑3 月確定（第2 案）。又因詐欺案件，經法院
      判處有期徒刑4 月確定（第3 案）。又另於95年間，因施
      用毒品案件，經本院以95年度訴字第1492號判決判處有期
      徒刑8 月確定，嗣經裁定減刑為有期徒刑4 月確定（第4
      案）。嗣第1 、3 案經裁定減刑並定應執行刑為有期徒刑
      5 月確定。上開數案接續執行，於96年10月18日執行完畢
      （本案構成累犯）。詎甲○○猶不知悔改，復基於施用第
      一級毒品海洛因之犯意，於97年4 月15日中午12時許，在
      其位於彰化縣彰化市○○里○○路315 巷123 號之住處房
      間內，以將海洛因置入針筒內摻水稀釋後注射之方式，施
      用第一級毒品海洛因1 次。嗣於97年4 月21日上午9 時10
      分許，為警在彰化縣員林鎮○○路○ 段141 號前盤查身分
      時，於未被有偵查犯罪職權之機關或公務員發覺上開本次
      之施用毒品海洛因犯行前，即主動提出於本案行為後方購
      買、與本案無關之未使用過注射針筒2 支及注射用水1 瓶
      ，而向詢問之員警供承本案之施用毒品犯行，且同意由員
      警採集其尿液送驗，檢驗結果確呈嗎啡陽性反應。惟甲○
      ○經本院合法傳喚無正當理由未到庭，經本院通緝後始緝
      獲到案，尚無自願接受裁判之情（與自首要件不合）。
（二）案經彰化縣警察局田中分局報請臺灣彰化地方法院檢察署
      檢察官偵查起訴。
二、理由
（一）被告於本院準備程序中，就上揭犯罪事實均為有罪之陳述
      ，且所犯係死刑、無期徒刑、最輕本刑為3 年以上有期徒
      刑以外之罪，經本院合議庭依刑事訴訟法第273 條之1第1
      項之規定，裁定由受命法官1 人獨任進行簡式審判程序。
（二）上揭犯罪事實，業據被告於警詢時及審理中坦承不諱，並
      有彰化縣警察局員林分局委託檢驗尿液代號與真實姓名對
      照認證單及詮昕科技股份有限公司出具之濫用藥物尿液檢
      驗報告各1 紙在卷可佐，足認被告之自白與事實相符，足
      以採信，被告確有施用第一級毒品海洛因之犯行至為明確
      。
（三）核被告所為，係犯毒品危害防制條例第10條第1 項之施用
      第一級毒品罪。被告持有第一級毒品之低度行為，為施用
      之高度行為所吸收，不另論罪。又被告曾有前開犯罪事實
      部分所述之論罪科刑執行情形，今被告於有期徒刑執行完
      畢後，5 年以內故意再犯本件有期徒刑以上之罪，為累犯
      ，應依刑法第47條第1 項之規定加重其刑。
（四）又按刑法第62 條 前段所規定之自首，係以對於未發覺之
      犯罪自首而受裁判為要件，故犯罪行為人應於有偵查犯罪
      職權之公務員未發覺犯罪事實或犯罪人之前自首犯罪，且
      接受裁判，兩項要件兼備，始得依刑法第62條前段自首之
      規定減輕其刑（最高法院86年度台上字第1951號判決意旨
      參照）。被告所犯本件之施用第一級毒品罪，雖被告係於
      有偵查犯罪職權之機關或個人發覺其犯罪前，主動向警員
      坦承於前揭時、地有施用海洛因一節，已據被告陳明在卷
      ，並有被告之警詢筆錄附卷可佐，惟被告事後於本院審理
      時，經合法傳喚未到庭，經本院囑警拘提亦未果，係經本
      院發佈通緝後，始到案接受裁判等情，有本院送達證書（
      附於本院97年度訴字第1648號卷第27頁）、97年8 月14日
      刑事報到單（同上卷第30頁）、司法警察報告書（同上第
      36頁）各1 份及本院97年9 月26日97年彰院賢緝字第424
      號通緝書1 份在卷可稽，是被告就本件犯行，既非自願接
      受裁判，即與自首要件未合，併此敘明。
（五）量刑理由：爰審酌被告經觀察、勒戒與刑之執行後，猶未
      能深切體認毒品危害己身之鉅，及早謀求脫離毒害之道，
      反而於出監後再犯，未見收斂、警惕，無視於毒品對於自
      身健康之戕害及國家對於杜絕毒品犯罪之禁令，自有使其
      接受相當時期監禁以敦化性情之必要，再審酌被告犯罪之
      動機、方法、手段、所生危害，暨犯後到庭坦承犯行、態
      度良好等一切情狀，量處如主文所示之刑。
（六）另扣案未使用過之注射針筒2 支及注射用水1 瓶，乃本案
      行為後方購得之物，為被告於本院訊問時供明，茲查無其
      他積極證據足認係被告所有、供本案所用或預備所用之物
      ，故無從宣告沒收，附此敘明。
三、應適用之法條：
（一）刑事訴訟法第273 條之1 第1 項，第299 條第1 項前段、
      第310 條之2 、第454 條第1項。
（二）毒品危害防制條例第10條第1項。
（三）刑法第11條前段、第47條第1 項。
四、如不服本件判決，得自收受送達之日起10日內，向本院提起
    上訴。
本案經檢察官陳隆翔到庭執行職務。
中    華    民    國    99    年    10    月    29    日
                  刑事第五庭          法  官  周淡怡
以上正本證明與原本無異。
如不服本判決應於收受判決後10日內向本院提出上訴書狀，並應
敘述具體理由；其未敘述上訴理由者，應於上訴期間屆滿後20日
內向本院補提理由書（均須按他造當事人之人數附繕本）「切勿
逕送上級法院」。
中    華    民    國    99    年    10    月    29    日
                                      書記官  陳文新
附錄論罪科刑法條全文
毒品危害防制條例第10條
施用第一級毒品者，處6月以上5年以下有期徒刑。
施用第二級毒品者，處3年以下有期徒刑。

司法院資訊處製作；財團法人民間司法改革基金會備份。
